臺灣高等法院臺南分院刑事裁定
110年度聲字第580號
聲  請  人
即  被  告  陳建弘
指定辯護人  本院公設辯護人簡松柏
上列聲請人因強盜等案件（本院110年度上訴字第423號），聲請
停止羈押，本院裁定如下：
    主  文
聲請駁回。
    理  由
一、聲請意旨略以：
　㈠聲請人即被告（下稱被告）因涉犯強盜等罪，經臺灣雲林地
    方法院判處有期徒刑7年8月後，裁定以新臺幣（下同）5萬
    元交保，因被告未在案件移送二審前提出保釋金，而被羈押
    至今，然被告自始至終皆坦承犯行，表示認罪，當無湮滅證
    據、串供之虞。
　㈡被告於多年前因對法律認知不足，並聽信友人誤導，而有通
    緝之紀錄，但被告後來接到開庭通知，都如期到庭，自不能
    以過往的錯誤加諸在身上一輩子，故對此羈押之理由，被告
    實在無法認同。
　㈢被告於民國110年5月24日接獲家中來信，告知外婆已於110年
    5月17日離世，而被告自小是由外婆帶大，如今外婆離世讓
    被告傷心不已，更遺憾未能送殯，故懇請能法外開恩，給被
    告能返家祭拜外婆和安頓父母，也讓被告能在外工作賺取費
    用，減輕家中的負擔，被告一定會按期出庭。為此，聲請停
    止羈押。
二、按被告經法官訊問後，認為犯罪嫌疑重大，所犯為死刑、無
    期徒刑或最輕本刑為五年以上有期徒刑之罪，有相當理由認
    為有逃亡、湮滅證據或勾串共犯或證人之虞，非予羈押，顯
    難進行追訴、審判或執行者，得羈押之；刑事訴訟法第101
    條第1項第3款定有明文。前開條文第3款所稱有「相當理由
    」之規定，並不必達到如同條第1項第1款、第2款所規定之
    須有「客觀事實」足認為有逃亡、勾串共犯或證人之虞之程
    度。而重罪常伴有逃亡、勾串共犯或證人之高度可能，係脫
    免刑責、不甘受罰之基本人性，倘一般正常之人，依其合理
    判斷，可認為該犯重罪嫌疑重大之人具有逃亡、勾串共犯或
    證人之相當或然率存在，即已該當有「相當理由」之認定標
    準，不以達到充分可信或確定程度為必要。再者，羈押被告
    之目的，在於確保訴訟程序之進行、確保證據之存在、真實
    及確保刑罰之執行，而被告有無羈押之必要，屬事實認定之
    問題，法院有依法認定裁量之職權，自得就具體個案情節予
    以斟酌決定，如就客觀情事觀察，法院許可羈押之裁定在目
    的與手段間之衡量並無明顯違反比例原則情形，即無違法或
    不當可言。
三、經查：
  ㈠被告因強盜等案件，經本院訊問後，認被告涉犯槍砲彈藥刀
    械管制條例第8條第4項未經許可持有可發射子彈具殺傷力槍
    枝罪（修正前）、刑法第330條第1項、第321條第1項第3款
    、第4款之結夥三人以上攜帶兇器強盜罪，犯罪嫌疑重大，
    並經原審判處有期徒刑7年8月，且前有遭通緝之紀錄，有事
    實足認有逃亡之虞，非予羈押，顯難進行審判、執行，而有
    羈押之必要，乃於110年4月6日裁定執行羈押在案。
  ㈡被告涉犯之刑法第330條第1項、第321條第1項第3款、第4款
    之結夥三人以上攜帶兇器強盜罪，其最低法定本刑為七年以
    上有期徒刑，而重罪常伴隨有逃亡之高度可能，係趨吉避凶
    、脫免刑責、不甘受罰之基本人性，依常理判斷，堪認被告
    具有逃亡之可能性仍高，並無法排除有此機率存在，且此可
    能性並不以達到充分可信或確定之程度為必要，佐以被告前
    有遭通緝之紀錄，故有相當理由足認被告有逃亡之虞。又權
    衡被告被訴犯罪事實對社會的危害性、國家刑罰權遂行的公
    益考量與被告人身自由私益兩相利益衡量，為確保訴訟程序
    ，包括裁判後執行程序遂行，對被告羈押處分核屬適當、必
    要。從而，被告主張：因之前對法律知識不足，聽信友人誤
    導，始有遭通緝之紀錄，故難以之為羈押理由云云，核不足
    採。
　㈢至被告主張：返家祭拜剛過世之外婆，並安頓父母，也讓被
    告能在外工作賺取費用，減輕家中的負擔云云，惟此等事由
    核與被告是否具備羈押事由與羈押必要性之法律判斷無涉，
    尚無從據為准予被告具保停止羈押之正當事由。又本件並未
    以湮滅證據、串供之虞，為羈押被告之理由，故被告此部分
    主張，尚有誤會。
四、綜上所述，被告聲請停止羈押，自難准許，應予駁回。
五、據上論斷，依刑事訴訟法第220條，裁定如主文。
中　　華　　民　　國　　110 　年　　6 　　月　　10　　日
                  刑事第三庭    審判長法　官  陳連發
                                      法　官  林坤志
                                      法　官  洪榮家
以上正本證明與原本無異。
如不服本裁定，應於收受本裁定後五日內向本院提出抗告狀。
　　　　　　　　　　　　　　　　　　　書記官  謝麗首
中　　華　　民　　國　　110 　年　　6 　　月　　10　　日